# 请教陈版主：与政府签订《政府购买服务协议》能否作为发债时的收入确认依据？

提问人：echo_quer 时间：2017-10-13 14:58:02
请问陈版主，麻烦问一下，财预[2017]87号出台后，是否不能以与政府签订的《政府购买服务协议》按总额法确认相应的收入呢？

回答人：chenyiwei
会计处理应以会计准则为依据。你说的 87 号文是对地方政府融资的监管文件，该文件出台后，企业与政府之间的交易的法律形式可能需要进行相应调整以满足新的合规性要求，这种合同形式的调整可能会影响到交易的经济实质的变化，也可能不会。如果影响到交易的经济实质变化的（如企业在服务提供中是否为主要责任人，是否承担存货风险等），则会导致收入确认和计量的模式发生变化；
如果经济实质不变，则收入的确认和计量不应因此发生改变。